# 求助陈版主，关于银团长期借款

提问人：流流卡卡瓦瓦 2281 时间：2022-06-17 15:57:51
关于银团长期借款，是将其作为一笔长期借款核算还是应根据不同贷款银行分别作为长期借款核算？

回答人：chenyiwei
要考虑能否依据相关合同约定，将借款本金、利率、各期利息、借款期限等要素分拆对应于每家贷款银行，且各自权利义务是否互相独立，即与每个银行之间是否均有相对独立于其他银行的合同法律关系。必要时可咨询律师意见。

提问人：流流卡卡瓦瓦 2281 时间：2022-06-28 16:59:48
陈版 继续请教您，关于银团借款若是陆续放款且跨度时间一般会超过几个月，是否需要将其合并作为一笔借款并计算实际利率？还是可以根据放款金额分别计算实际利率？

回答人：chenyiwei
仍需按照前面回复所述，考虑不同放款之间是否互相独立，事实上构成各自独立的合同。必要时应咨询律师意见。